【裁判字號】    92,訴,157
【裁判日期】    920514
【裁判案由】    毒品危害防制條例
【裁判全文】
臺灣宜蘭地方法院刑事判決                          九十二年度訴字第一五七號
    公  訴  人  臺灣宜蘭地方法院檢察署檢察官
    被      告  甲○○
右列被告因毒品危害防制條例案件，經檢察官提起公訴（九十二年度毒偵字第一一三
號），本院判決如左：
    主  文
甲○○施用第一級毒品，累犯，處有期徒刑柒月。
    事  實
一、甲○○前曾於民國（下同）八十七年間因違反藥事法案件，經本院判處有期徒刑
    五月（起訴書誤載十月），於民國八十八年三月二十二日入監執行完畢，仍不知
    悔悟。又其因非法施用毒品安非他命案件，原經臺灣宜蘭地方法院檢察署檢察官
    提起公訴，本院於八十七年五月十四日以八十六年度訴字第三九五號判決書判處
    有期徒刑六月，因麻醉藥品管理條例修正為毒品危害防制條例，並於八十七年五
    月二十二日公布生效，經檢察官上訴後，由臺灣高等法院裁定將甲○○送觀察、
    勒戒後，認無繼續施用毒品之傾向，由臺灣高等法院於八十七年九月十五日以八
    十七年度上訴字第二五六五號為免刑判決確定。然甲○○仍不知戒除毒癮，復於
    五年內之九十二年一月八日上午（起訴書記載九十二年一月十日晚上八時二十分
    許前九十六小時內某時），在宜蘭縣宜蘭市○○路路邊（起訴書記載在不詳處所
    ），以將海洛因摻入香煙內以火點燃吸用之方式，施用第一級毒品海洛因一次，
    施用毒品所用之香煙於施用後即已丟棄現滅失而不存在。經依本院依臺灣宜蘭地
    方法院檢察署檢察官之聲請，於九十二年二月二十日以九十二年度毒聲字第六九
    號裁定將甲○○送台灣宜蘭看守所附設觀察勒戒處所觀察、勒戒後，認有繼續施
    用毒品之傾向，再經本院於九十二年四月二十一日以九十二年度毒聲字第二三一
    號裁定其令入戒治處所施用強制戒治一年。
二、案經宜蘭縣警察局宜蘭分局報請臺灣宜蘭地方法院檢察署檢察官偵查起訴。
    理  由
一、右揭事實，業據被告甲○○於本院審理期日坦承不諱，且被告於九十二年一月十
    日經警通知到場採尿，於九十二年一月十日晚間八時二十分許經警採集其尿液送
    請慈濟大學濫用藥物檢驗中心檢驗結果，確呈海洛因代謝物嗎啡之陽性反應，有
    慈濟大學濫用藥物檢驗中心檢驗總表及宜蘭縣警察局宜蘭分局移送毒品案件犯嫌
    姓名與尿液編號對照表各乙份在卷可按，核與被告前述任意性自白之事實相符。
    又被告前於八十七年間因非法施用毒品安非他命案件，原經臺灣宜蘭地方法院檢
    察署檢察官提起公訴，本院以八十六年度訴字第三九五號判決書判處有期徒刑六
    月，經檢察官上訴後，臺灣高等法院裁定將其送觀察、勒戒後，認無繼續施用毒
    品之傾向，由臺灣高等法院於八十七年九月十五日以八十七年度上訴字第二五六
    五號為免刑判決確定，亦有前開本院判決書、臺灣高等法院八十七年度上訴字第
    二五六五號判決書、被告之臺灣高等法院被告全國前案紀錄表、臺灣宜蘭地方法
    院檢察署刑案資料查註紀錄表、臺灣高等法院刑案紀錄簡覆表各一份在卷可按；
    而被告於經免刑判決後五年內再犯毒品危害防制條例第十條第一項之施用第一級
    毒品海洛因之罪，經臺灣宜蘭地方法院檢察署檢察官向本院聲請，本院於九十二
    年二月二十日以九十二年度毒聲字第六九號裁定將其送勒戒處所觀察勒戒後，認
    其有繼續施用毒品傾向，經同署檢察官向本院聲請令入戒治處所施以強制戒治一
    年，由本院於九十二年四月二十一日以九十二年度毒聲字第二三一號裁定將其送
    戒治處所施以強制戒治一年，亦有前開裁定二件、臺灣宜蘭看守所附設勒戒處所
    九十二年四月十日有無繼續施用毒品傾向證明書一件附卷足參。足見被告係再犯
    毒品危害防制條例之罪，經觀察勒戒後，有繼續施用毒品之傾向。是本件事證明
    確，被告犯行堪以認定，應予依法論科。
二、查肅清煙毒條例業於八十七年五月二十日由總統以華總（一）義字第八七０００
    九九八六０號令將其名稱修正為毒品危害防制條例，並修正全文，於同年月二十
    二日生效。該條例第二條將具成癮性、濫用性為及對社會危害性之麻醉藥品與其
    製品及影響精神物質與其製品列為毒品，並將海洛因列為毒品危害防制條例第二
    條第二項第一款之第一級毒品。被告前曾因施用毒品，經執行觀察勒戒後為免刑
    判決後，又另行起意為本件施用海洛因犯行，經觀察勒戒後，認有繼續施用毒品
    之傾向，核被告甲○○所為，係犯毒品危害防制條例第十條第一項之施用第一級
    毒品罪。其非法施用第一級毒品海洛因前後非法持有海洛因之低度行為，為其非
    法施用之高度行為所吸收，不另論罪。被告有如事實欄所載之犯罪科刑情形，有
    臺灣高等法院被告全國前案紀錄表一份在卷可稽，其於五年內再犯有期徒刑以上
    之本罪，為累犯，應依刑法第四十七條規定加重其刑。爰審酌被告非法施用第一
    級毒品，對個人身心戕害甚鉅，且前已因施用毒品案件，經執行觀察勒戒處分，
    無自制力仍再犯施用第一級毒品罪，並未因前所受處分而決心改過，惟念其犯後
    坦承犯行，及其本件施用第一級毒品行為僅有一次等一切情狀，量處如主文所示
    之刑。
據上論斷，應依刑事訴訟法第二百九十九條第一項前段，毒品危害防制條例第十條第
一項，刑法第十一條前段、第四十七條，判決如主文。
本案經檢察吳慧蘭到庭執行職務
中    華    民    國      九十二      年      五      月      十四    日
                                        臺灣宜蘭地方法院刑事第二庭
                                            法  官  林  惠  玲
右正本證明與原本無異。
如不服本判決，應於判決送達後十日內向本院提出上訴狀( 應附繕本 )。
                                            書記官  吳  慧  芳
中    華    民    國      九十二      年      五      月      十五    日
附錄法條：
毒品危害防制條例第十條第一項
施用第一級毒品者，處六月以上五年以下有期徒刑。


司法院資訊處製作；財團法人民間司法改革基金會備份。
